臺灣臺南地方法院刑事判決　　　　　　　　　　　　　九十三年度易字第四三四號
　　公　訴　人　臺灣臺南地方法院檢察署檢察官
　　被　　　告　丙○○
右列被告因詐欺等案件，經檢察官提起公訴 (九十二年度調偵字第三二０號)，本院
判決如左：
    主  文
丙○○連續意圖為自己不法之所有，以詐術使人將本人之物交付，處有期徒刑拾月。
    事  實
一、丙○○因極度缺錢使用，為取得現金花用，遂心生一計，首先以賒欠方式向乙○○購買乙○○所有之牌照號碼Ｙ八─二二二一號自用小客車，價格新台幣（下同
    ）三十八萬元，然後基於意圖為自己不法之所有之概括犯意，先以該自用小客車
    於民國九十年十二月十三日向台新國際商業銀行（下稱：台新銀行）設定動產抵
    押貸款三十七萬元，約定自九十一年一月十七日起至九十二年十二月十七日止，
    每月一期，每期清償一萬五千一百零五元，並於同年十二月十七日以其所有之車
    號Ｙ八─二二二一號自用小客車設定動產抵押予台新銀行，而為動產擔保交易之
    債務人，依約在前開借款未清償完畢前，不得將標的物移轉、遷移、出賣、出質
    、轉讓、抵押或為其他處分，丙○○於詐得該筆款項後，自第一期起即未繳款。
    丙○○再透過乙○○之介紹，而於九十年十二月十四日透過乙○○向甲○○詐稱
    願以二十八萬元之價格將該車出售給甲○○，雙方約定丙○○所得款項應全數用
    於清償其對台新銀行之汽車貸款，不足部分保證全數還清，以便將該車過戶給甲○○，並訂立汽車買賣合約書，致使甲○○陷於錯誤而交付二十八萬元（由甲○○交給乙○○，再由乙○○扣除丙○○對其買車之欠款後，乙○○開一張面額十
    二萬五千一百二十一元、票號ＡＰ0000000之支票給丙○○），甲○○於同日付
    款後即占有使用該自用小客車，致使債權人台新銀行受有損害，詎丙○○非但未
    將該二十八萬元用於清償上開借款，更未繳納向台新銀行借款之本息，致該車於
    九十一年三月十四日被台新銀行取回，致使甲○○受有損害。
二、案經甲○○訴請臺灣臺南地方法院檢察署檢察官偵查起訴。
    理  由
一、訊據被告丙○○矢口否認有為右揭犯行，辯稱：我沒有欺騙他們，是他們在欺騙
    我云云。經查右揭事實業據告訴人甲○○指訴及於本院審理時證述纂詳，並經證
    人乙○○於檢察官偵查中及本院審理時證述明確，此外復有車輛動產抵押約書、
    動產擔保交易動產抵押設定登記申請書、本院九十一年四月二日九十一南院鵬執
    良字第九０五六號函（解除債務人丙○○對Ｙ八─二二二一號自用小客車之占有
    ，點交債權人台新銀行取回）、汽車買賣合約書、票號ＡＰ0000000之十二萬五
    千一百二十一元支票及該支票金額於九十年十二月二十日存入丙○○所有大眾銀
    行西台南分行031─10─036053─8活期儲蓄存款存摺等影本各一份附卷可資佐證
    。又查該汽車買賣合約書上載有「特約：本車已由甲方（被告丙○○）向台新銀
    行貸款，未還清前無法過戶，甲方應以所收款項清償貸款，不足部分由甲方負責
    清償，絕不延欠造成乙方（即告訴人甲○○）損失」，而上開車輛動產抵押約定
    及汽車買賣合約書有經被告丙○○親自簽名，並取得票號ＡＰ0000000之十二萬
    五千一百二十一元支票之事實，業據為被告丙○○於偵、審中所承認，其空言否
    認，自不足採信。又被告丙○○如無詐騙之意思，豈有明知該Ｙ八─二二二一號
    自用小客車其是以三十八萬元向乙○○購買，而於向台新銀行動產抵押帶貸款後
    即以二十八萬元之賤價賣給告訴人甲○○，且對於台新銀行之分期付款分文不繳
    ，其不惜以飲鴆止渴、割股療饑之方式，用上開方法取得現金，顯見其自始即有
    詐欺之犯意。事證明確，被告丙○○之犯行洵堪認定。
二、核被告丙○○所為，係犯動產擔保交易法第三十八條之將動產標的物出賣罪及刑
    法第三百三十九條第一項之詐欺取財罪。其對台新銀行以一行為而觸犯動產擔保
    交易法第三十八條之罪及刑法第三百三十九條第一項之罪，應依想像競合犯之例
    ，從較重之刑法第三百三十九條第一項之詐欺取財罪處斷。其先後二次詐欺行為
    ，時間緊接，犯罪構成要件相同，顯係基於概括犯意為之，應依連續犯之規定論
    以一罪，並加重其刑。審酌被告丙○○之品行、智識程度、犯罪之動機、目的、
    手段、所生之危害及犯罪後之態度等一切情狀，量處如主文所示之刑，以示懲儆
    。
據上論斷，應依刑事訴訟法第二百九十九條第一項前段，動產擔保交易法第三十八條
，刑法第十一條前段、第三百三十九條第一項、第五十五條、第五十六條，罰金罰鍰
提高標準條例第一條前段，判決如主文。
本案經檢察官丁○○到庭執行職務
中      華      民      國      九十三    年     九      月    二十一   日
                                  臺灣臺南地方法院刑事第十庭
                                      審判長法  官  陳忠鎣
                                            法  官  鍾邦久
                法  官  林勝利
右正本證明與原本無異
如不服本判決應於送達後十日內向本院提出上訴狀。
                                          書記官  陳怡吟
中      華      民      國      九十三    年     九      月    二十一   日
附錄本案論罪科刑法條：
刑法第三百三十九條第一項
意圖為自己或第三人不法之所有，以詐術使人將本人或第三人之物交付者，處五年以
下有期徒刑、拘役或科或併科一千元以下罰金。
動產擔保交易法第三十八條
動產擔保交易之債務人，意圖不法之利益，將標的物遷移、出賣、出質、移轉、抵押
或為其他處分，致生損害於債權人者，處三年以下有期徒刑、拘役或科或併科六千元
以下之罰金。
